【裁判字號】    88,訴,1766
【裁判日期】    890623
【裁判案由】    偽造文書等
【裁判全文】
臺灣臺北地方法院刑事判決                        八十八年度訴字第一七六六號
    公  訴  人  臺灣臺北地方法院檢察署檢察官
    被      告  甲○○
右列被告因偽造文書等案件，經檢察官提起公訴（八十八年度偵緝字第一二三九號）
，暨併案審理（台灣板橋地方法院檢察署八十八年度偵字第二０六四八、二二六七六
號、八十八年度他字第一五四五號），本院判決如左：
    主  文
甲○○共同連續行使偽造私文書，足以生損害於他人，累犯，處有期徒刑壹年拾月。
如附表所示之物、簽名條捌張、數字轉印貼紙肆張均沒收。
    事  實
一、甲○○前曾犯侵占、麻醉藥品管理條例、電信法等罪，其中一次係於民國（下同
    ）八十五年六月間因違反麻醉藥品管理條例案件，經本院判處有期徒刑十月確定
    ，並於八十六年九月三日假釋縮刑期滿執行完畢。猶不知悔改，仍與己○○（原
    名為「徐煥章」，另案偵辦）基於概括犯意之聯絡，並意圖為自己之不法所有，
    以持有變造或偽造之信用卡至發卡銀行之特約商店消費購物，並偽簽署押於簽帳
    單，使特約商店及發卡銀行陷於錯誤同意刷卡付款，而詐得財物之方式，先於八
    十八年八月十六日，由甲○○、己○○共同持偽造之中聯信託投資股份有限公司
    （下簡稱中聯信託）卡號000000000000 0000號信用卡（原持卡人為戊○○），
    至台北縣永和市○○路一一七之一號全虹企業股份有限公司永和竹林分公司（下
    簡稱全虹竹林分公司）消費，由甲○○偽簽如附表一所示之署押，詐得價值一萬
    九千一百二十元之手機全配備一套，得手後甲○○分得五千元，手機則由己○○
    取得。復於同年八月十六日至星中和公司，以變造之上海商業儲蓄銀行信用卡（
    卡號0000000000000000號）消費二筆財物，並在附表二、三簽帳單上偽簽李輝煌
    署押而詐取財物；又甲○○於八十八年八月十八日由己○○，在台北市○○路空
    軍總醫院門口，交付如附表四、五、七、八、九之五紙變造信用卡後，即至台北
    縣中和市○○路三一七號一樓星中和國際有限公司（下簡稱星中和公司），以附
    表三之信用卡盜刷價值六千九百元之物品，並在附表六之簽帳單偽簽「李輝煌」
    署押，得手後由甲○○向己○○分得三成金額。嗣於同年八月十八日十五時許，
    甲○○駕駛車牌號碼ＡＡ─八一五七號自用小客車，行經台北市○○○路與撫遠
    街街口，為警臨檢查獲，並查扣變造信用卡五張（如附表四、五、七、八、九）
    、上開星中和公司統一發票二張、刷卡單一張、簽名條八張、數字轉印貼紙四張
    。詎甲○○又續於八十八年九月一日八時許，在台北市○○路○段一五五巷口向
    其友人不詳年籍姓名「陳可其」之成年男子，以每張壹萬元購得如附表十、十一
    、十七用卡二紙後，再於同日持附表十之信用卡至金加家金銀珠寶公司消費二筆
    ，詐得價值三萬二千四百七十九元之金戒只二個及金項鍊一條、十全電話器材行
    盜刷價值一萬五千三百四十七元之手機、遠傳易付卡一張、補充卡三張，並分別
    偽造如附表十二、十三、十四之署押於簽帳單上，又持附表十二之信用卡至星中
    和公司消費，購買價值三千九百六十元之電視鎖碼器、明日世界電腦公司永和分
    公司購買價值一萬二千一百九十元電腦辭典、電子字典及遠傳易付卡五張，並偽
    造如附表十五、十六之署押於簽帳單上，均足以生損害於上開如附表所示之原持
    卡人、特約商店及發卡銀行，嗣於同日二十時三十分許，在台北縣永和市○○路
    一五一號明日世界電腦公司永和分公司內，為警查獲，並扣得如附表十、十一之
    信用卡及如附表十一至十六之簽帳單客戶存查聯；再連續於八十八年十月七日十
    八時三十分許，在台北縣板橋市○○路○段一四五號「酒的世界洋煙酒量販店」
    ，持變造之如附表十七之信用卡，欲購買ＸＯ洋酒一瓶、萬寶路牌洋煙壹條、大
    衛杜夫洋煙壹條，價值三千二百零五元時，經該店店員壬○○所識破，而未詐得
    上開財物，甲○○畏罪逃離，嗣經壬○○報警後，為警在台北縣板橋市○○路○
    段一八二巷口查獲。
二、案經臺北市政府警察局松山分局移送臺灣臺北地方法院檢察署檢察官偵查起訴，
    暨併案審理。
    理  由
一、右揭事實，業據被告甲○○於警訊、偵查及本院審理中供承不諱，並有被害人台
    中商業銀行信託部之告訴代理人石濱、證人即中聯信託投資公司之職員庚○○
    、慶豐銀行之職員沈家宏、上海商業銀行之職員丙○○、中國信託商業銀行職員
    吳冀冠、被害人戊○○、龔宏遠、林莉庭、壬○○、子○○、丁○○、辛○○、
    乙○○於警訊或本院調查中證述明確，復有扣案之附表所示之偽造、變造信用卡
    、簽帳單、收據發票二張、刷卡單一張、簽名條八張、數字轉印貼紙四張、大安
    銀行信用卡部八十八年十二月三十一日安信字第八八００六一號、中聯信託公司
    八十九年一月十九日（８９）聯信字第０五三號、上海銀行八十九年一月二十四
    日上信風字第六三號、第一商業銀行八十九年一月二十八日（八九）一總卡業字
    第００九０一號、中國信託商業銀行八十九年三月六日中信銀業0000000
    000號、慶豐銀行八十九年五月十二日（８９）慶銀消卡催字第一五五號、上
    海商業儲蓄銀行八十九年五月十二日上信風字第七五號函附卷可稽，本件事證明
    確，其犯行堪以認定，應依法論科。
二、按電磁紀錄，藉機器或電腦處理所顯示之符號，足以為表示其用意之證明者，以
    文書論。故偽造之信用卡，以文書論，先予敘明。故被告分別持偽造、變造信用
    卡，至特約商店購物消費，使各發卡銀行誤認其等為各該卡號之持卡人本人，同
    意付款，其並於簽帳單上偽造署押，作成不實之簽帳單私文書持交特約商店店員
    ，使之陷於錯誤允其刷卡結帳，詐取財物，自足生損害於特約商店、各該卡號持
    卡人及發卡銀行，核其所為，係犯刑法第二百二十條第二項、第二百十六條、第
    二百十條之行使偽造準私文書罪、行使偽造私文書罪、行使變造準私文書罪、第
    三百三十九條第一項之詐欺取財罪。被告於簽帳單上偽造署押之行為係偽造私文
    書之部分行為，而其偽造後復持以行使，偽造之低度行為為行使之高度行為所吸
    收，均不另論罪。又被告先後多次行使偽造私文書、行使偽造準私文書、行使變
    造準私文書及詐欺取財（包括最後一次為未遂）犯行，均時間緊接，犯罪構成要
    件相同，顯係出於概括之犯意為之，均為連續犯，應依刑法第五十六條之規定，
    分別論以一罪，並加重其刑。再者，上開四罪間，有方法結果之牽連關係，應依
    牽連犯之規定從一重之連續行使偽造私文書罪處斷。又被告甲○○與己○○間，
    就附表一至七部分信用卡部分，具有犯意之聯絡，行為之分擔，應為共同正犯。
    再查被告前曾於八十五年六月間因違反麻醉藥品管理條例案件，經本院判處有期
    徒刑十月確定，並於八十六年九月三日假釋縮刑期滿執行完畢等情，有臺灣高等
    法院檢察署刑案案紀錄簡覆表一紙附卷可按，其於五年以內再犯本件有期徒刑以
    上之罪，為累犯，應遞予加重其刑。爰審酌被告年輕力壯，不思上進，以持變造
    、偽造信用卡，四處盜刷，以圖不勞而獲及其品行、智識程度、所生危害及犯罪
    後尚能坦承犯行等一切情狀，量處如主文所示之刑。如附表所示之物、簽名條八
    張、數字轉印貼紙四張，或為偽造之署押、被告所有，供犯罪所用、預備供犯罪
    所用之物，均應依法沒收之，至扣案之統一發票二張，僅為憑證，非屬犯罪所得
    之物，「丑○○」刷卡簽帳單一張，與本案無關，均不另為沒收之諭知，附此敘
    明。
三、公訴人另認被告犯偽造附表一信用卡部分，經查被告辯稱伊知係偽造，但係己○○交給伊的等語，核與共犯己○○於警訊所述相符，且被告亦未被查獲有何偽造
    信用卡之工具，應認被告所辯尚堪採信，惟公訴人認此部分為行使偽造私文書之
    行為所吸收；又公訴人認被告與己○○就己○○於八十八年八月二日起至同年月
    十三日，持偽造中國信託商業銀行信用卡，以丑○○偽造署押簽名於簽帳單方式
    ，先後向連城服務中心、板興珠寶店消費，詐得五萬六千六百七十五元財物部分
    ，為共同正犯部分，經查被告於警訊時係供稱伊遇到己○○，告訴伊可分得三成
    盜刷成功之金額等語，共犯己○○於偵查中係伊將偽造信用卡交予被告等語，可
    見係被告刷卡部分得由其分得三成金額，至共犯己○○自行盜刷部分，顯非被告
    所得朋分，然公訴人認此部分與上開有罪部分，有連續犯之裁判上一罪關係，爰
    均不另為無罪之諭知；又附表八、九部分、台灣板橋地方法院檢察署檢察官併案
    之八十八年度第二０六四八、二二六七六號、八十八年度他字第一五四五號如附
    表十至十七行使偽造、變造私文書、準私文書部分，雖未經起訴，惟與起訴部分
    有連續犯之裁判上一罪關係，應為起訴效力所及，本院自應併予審理。
據上論斷，應依刑事訴訟法第二百九十九條第一項前段、刑法第二十八條、第五十六
條、第二百二十條第二項、第二百十六條、第二百十條、第三百三十九條第一項、第
五十五條、第四十七條、第二百十九條、第三十八條第一項第二款，罰金罰鍰提高標
準條例第一條前段，判決如主文。
本案經檢察官戴文亮到庭執行職務
中    華    民    國      八十九      年      六      月    二十三      日
                                      臺灣臺北地方法院刑事第九庭
                                          法  官  黃  雯  惠
右正本證明與原本無異。
如不服本判決，應於判決送達後十日內，向本院提出上訴狀。
                                          書記官  林素霜
中    華    民    國      八十九      年      六      月      三十      日
附錄本案論罪科刑法條全文
前二項之未遂犯罰之。
刑法第二百十六條
行使第二百十條至第二百十五條之文書者，依偽造、變造文書或登載不實事項或使登
載不實事項之規定處斷。
刑法第二百十條
偽造、變造私文書，足以生損害於公眾或他人者，處五年以下有期徒刑。
刑法第三百三十九條
意圖為自己或第三人不法之所有，以詐術使人將本人或第三人之物交付者，處五年以
下有期徒刑、拘役或科或併科一千元以下罰金。
以前項方法得財產上不法之利益或使第三人得之者亦同。
附表：
一、卡號0000000000000000號，全虹竹林分公司，金額為壹萬玖仟壹佰貳拾元之信用
    卡簽帳單上之偽造「李輝煌」署押貳枚（壹式貳聯）。
二、變造之卡號0000000000000000號，（上海商業儲蓄銀行信用卡）星中和公司，金
    額為貳萬伍仟貳佰元之信用卡簽帳單上之偽造「李輝煌」署押參枚（壹式參聯）
三、變造之卡號0000000000000000號，（上海商業儲蓄銀行信用卡）星中和公司，金
    額為壹萬肆仟元之信用卡簽帳單上之偽造「李輝煌」署押參枚（壹式參聯）
四、變造之卡號0000000000000000號，慶豐銀行信用卡（原持卡人癸○○）上偽造之
    「lin yu kuo」署押壹枚。
五、變造之卡號0000000000000000號，上海商業儲蓄銀行信用卡（變造後持卡人姓名
    洪寶山）上之偽造「李輝煌」署押壹枚。
六、變造之卡號0000000000000000號，星中和公司，金額為陸仟玖佰元之信用卡簽帳
    單上之偽造「李輝煌」署押貳枚（壹式貳聯）。
七、變造之卡號0000000000000，中國信託商業銀行信用卡（變造後持卡人姓名羅佳
    伶）上之偽造「李輝煌」署押壹枚。
八、變造之卡號0000000000000000號大安商業銀行信用卡上之偽造「WINDA WONG」署
    押壹枚。
九、變造之卡號0000000000000000號第一商業銀行信用卡上之偽造「CHZNIXAN」署押
    壹枚。
十、偽造之卡號0000000000000000號台新商業銀行信用卡壹枚（含其上之偽造「李輝
    煌」署押壹枚）。
十一、偽造之卡號0000000000000000號台中企業銀行信用卡壹枚（含其上之偽造「
      ANDY WU」署押壹枚）。
十二、偽造之卡號0000000000000000號，金加家金銀珠寶公司，金額貳萬壹仟壹佰玖
      拾柒元之信用卡簽帳單上之「李輝煌」署押貳枚（壹式貳聯）。
十三、偽造之卡號0000000000000000號，金加家金銀珠寶公司，金額壹萬壹仟貳佰捌
      拾貳元之信用卡簽帳單上之「李輝煌」貳枚（壹式貳聯）。
十四、偽造之卡號0000000000000000號，十全電話器材行，金額壹萬伍仟參佰肆拾柒
      元之信用卡簽帳單上之「李輝煌」署押貳枚（壹式貳聯）。
十五、偽造之卡號0000000000000000號，星中和公司，金額參仟玖佰陸拾元之信用卡
      簽帳單上之「ANDY WU」署押貳枚（壹式貳聯）。
十六、偽造之卡號0000000000000000號，明日世界電腦公司永和分公司，金額壹萬貳
      仟壹佰玖拾玖元之信用卡簽帳單上之「ANDY WU」署押貳枚（壹式貳聯）。
十七、變造之卡號0000000000000000號大葉高島屋百貨公司信用卡（變造後之持卡人
      為林瑞嬌）上之偽造「蔡志遠」署押壹枚。


司法院資訊處製作；財團法人民間司法改革基金會備份。
